臺灣高雄地方法院刑事判決　　　　　　　　　　　　　九十三年度易字第六二號
　　公　訴　人　臺灣高雄地方法院檢察署檢察官
　　被　　　告　乙○○
右被告因竊盜案件，經檢察官提起公訴（九十三年度偵字第五五一○號）及移
（九十三年度偵字第九八○三號、九十三年度偵字第一○一二五號），本院判決如左
：
    主  文
乙○○共同連續攜帶兇器竊盜，累犯，處有期徒刑拾月。
扣案如附表所示編號一至編號三之物沒收。
    事  實
一、乙○○前因違反麻醉藥品管理條例案件，經本院以八十六年度訴字第二七三一號
    判決判處有期徒刑三年六月確定，另因違反槍砲彈藥刀械管制條例等案件，經臺
    灣高等法院高雄分院以八十七年度上易字第六九一號判決有期徒刑八月確定，嗣
    經臺灣高等法院高雄分院以八十八年度聲字第三五二號裁定定應執行有期徒刑四
    年二月，於民國八十九年四月十日縮短刑期假釋出監，於九十一年四月二日假釋
    保護管束期滿，未經撤銷，視為執行完畢（構成累犯）；猶不知警惕。
二、乙○○復基於意圖為自己不法所有之概括犯意，連續為左列竊盜犯行：
  (一)九十三年三月九日上午十一時三十分許，攜帶其所有客觀上可對人之生命、身體
    、安全構成威脅，具有危險性之尖嘴鉗及小型破壞剪等凶器各一支，在高雄縣旗
    山鎮○○里○○○段八四二之一地號處，竊取戊○○所有置放於該地號上長約一
    百公尺，用以連接灌溉用抽水馬達之電線二條（價值約新台幣【下同】六千元）
    ，得手後旋即抽取該二條電線內之銅線準備販售圖利，嗣經民眾發現報警，於同
    日十二時許在高雄縣旗山鎮圓富里圓富堤防產業道路當場為警查獲，並扣得前開
    電線二條、尖嘴鉗及小型破壞剪等物各一支。
  (二)九十三年五月十五日下午三時許，乙○○與廖新進（由檢察官另案提起公訴）共
    同基於犯意聯絡，攜帶乙○○所有客觀上可對人之生命、身體、安全構成威脅，
    具有危險性之小型油壓剪二支等凶器，共乘一部機車（車牌號碼不詳）至丁○○
    及其兄施銓城共有位於高雄縣杉林鄉○○村○○路三八四巷之渡假別墅附近即高
    雄縣杉林鄉通仙巷一○四之七號旁，趁無人之際，竊取臺灣電力股份有限公司所
    有架設於該處之ＰＶＣ風雨線三十公尺（價值約一千一百元），及上開別墅之電
    纜線四十八公斤（價值不詳），嗣於同年月十六日下午三時三十分許，在高雄縣
    高雄縣杉林鄉○○村○○路三八四巷為警查獲，並扣得上開ＰＶＣ風雨線三十公
    尺、電纜線四十八公斤、小型油壓剪二支等物（至其其他在廖新進機車上查獲之
    大型螺絲九支及鉗子一支，雖係被告所有，但並未持用做為行竊工具，自難憑以
    作為本件被告所涉加重竊盜犯行之論罪科刑依據）。
三、案經戊○○訴由高雄縣政府警察局旗山分局報請臺灣高雄地方法院檢察署檢察官
    偵查起訴及移送併辦。
    理  由
一、右揭事實，業據被告乙○○於本院審理時坦承不諱，核與被害人戊○○、甲○○
    、丁○○於警詢時指訴渠等遭竊之情節相符，並經共同被告廖新進於警、偵訊時
    供述屬實，復有高雄縣政府警察局旗山分局圓潭派出所贓物領據一紙、高雄縣政
    府警察局旗山分局杉林分駐所贓物認領保管收據二紙、查獲照片三紙、扣押筆錄
    暨扣押物品目錄表各二紙在卷足稽，及被告所有，供行竊所用之如附表編號一至
    編號三所示等物扣案為憑。至其他在廖新進機車上查獲如附表編號四及編號五所
    示之物，雖係被告所有，但並未持用做為行竊工具，業據被告辯明在卷，本院復
    查無其他積極證據足資證明上開扣案物品係供被告行竊所用，是以自難憑以作為
    本件被告所涉加重竊盜犯行之論罪科刑依據，附此敘明。是被告之自白核與事實
    相符，堪予採信。本案事證明確，被告連續竊盜犯行洵堪認定，應予依法論科。
二、按刑法第三百二十一條第一項第三款之攜帶兇器竊盜罪，係以行為人攜帶兇器竊
    盜為其加重條件，此所謂兇器，其種類並無限制，凡客觀上足對人之生命、身體
    、安全構成威脅，具有危險性之兇器均屬之，且祇須行竊時攜帶此種具有危險性
    之兇器為已足，並不以攜帶之初有行兇之意圖為必要（最高法院七十九年臺上字
    第五二五三號判例足資參照），而被告持以行竊之如附表所示編號一至編號三等
    物，若持之用以攻擊人體，顯足以造成傷害，是可認該等物品客觀上足以對人之
    生命、身體安全構成威脅，具有危險性，自屬兇器無訛。核被告所為，係犯刑法
    第三百二十一條第一項第三款攜帶凶器之加重竊盜罪。被告就事實欄二之(二)部分
    與廖新進有犯意聯絡及行為分擔，為共同正犯。被告先後二次所犯加重竊盜犯行
    ，時間緊接，所犯復係構成要件相同之罪名，顯係基於概括之犯意為之，為連續
    犯，應論以一攜帶兇器之加重竊盜罪，並依法加重其刑。又被告前因違反麻醉藥
    品管理條例案件，經本院以八十六年度訴字第二七三一號判決判處有期徒刑三年
    六月確定，另因違反槍砲彈藥刀械管制條例等案件，經臺灣高等法院高雄分院以
    八十七年度上易字第六九一號判決有期徒刑八月確定，嗣經臺灣高等法院高雄分
    院以八十八年度聲字第三五二號裁定定應執行有期徒刑四年二月，於八十九年四
    月十日縮短刑期假釋出監，於九十一年四月二日假釋保護管束期滿，未經撤銷，
    視為執行完畢乙節，有臺灣高等法院被告全國前案紀錄表一紙在卷可稽，其於五
    年內再犯本件有期徒刑以上之罪，為累犯，應依刑法第四十七條之規定加重其刑
    ，並依法遞加重之。爰審酌被告正值青壯年，不思自食其力，為貪圖私利，即恣
    意竊取他人財物，所為不足取，惟念其犯後坦承犯行，態度良好，且所竊取之財
    物價值非鉅，並經被害人領回等一切情狀，量處如主文所示之刑，以資懲儆。扣
    案如附表編號一至編號三所示之物，為被告所有供犯罪所用之物，業據被告供承
    在卷，應依刑法第三十八條第一項第二款，宣告沒收。另扣案如附表編號四至編
    號五所示之物，雖係被告所有，但並未持用做為行竊工具，業據被告辯明在卷，
    本院復查無其他積極證據足資證明上開扣案物品係供被告行竊所用，爰不予宣告
    沒收。
三、臺灣高雄地方法院檢察署九十三年度偵字第九八○三號併辦意旨另略以：被告乙○○夥同二名不詳年籍之男子，基於犯意之聯絡，共同意圖為自己不法之所有，
    於九十三年三月一日十六時四十分許，駕駛車牌號碼Ｅ八－八○六九號自小客車
    ，在高雄縣內門鄉○○村○○○路，竊取丙○○所有之房屋鋁門八片、紗門一片
    、電源開關壹組等物，得手後駕駛前開小客車逃離現場之際，旋為丙○○查覺而
    查獲上情，因認被告此部份亦涉有刑法第三百二十一條第一項第四款之加重竊盜
    罪嫌云云，並與本件起訴之竊盜犯行，有裁判上一罪之連續犯關係，請求併予審
    理。惟查：
  (一)按犯罪事實應依證據認定之，無證據不得認定犯罪事實；又不能證明被告犯罪或
    其行為不罰者，應諭知無罪之判決，刑事訴訟法第一百五十四條第二項、第三百
    零一條第一項分別定有明文。再按認定不利於被告之事實，須依積極證據，苟積
    極證據不足為不利於被告事實之認定時，即應為有利於被告之認定；且事實之認
    定，應憑證據，如未能發現相當證據，或證據不足以證明，自不能以推測或擬制
    之方法，以為裁判基礎；而認定犯罪事實所憑證據，雖不以直接證據為限，間接
    證據亦包括在內；然而無論直接或間接證據，其為訴訟上之證明，須於通常一般
    之人均不致有所懷疑，而得確信其為真實之程度者，始得據為有罪之認定，若其
    關於被告是否犯罪之證明未能達此程度，而有合理性懷疑之存在，致使無從形成
    有罪之確信，根據「罪證有疑，利於被告」之證據法則，即不得遽為不利被告之
    認定，最高法院三十年上字第八一六號、四十年臺上字第八六號、七十六年臺上
    字第四九八六號則分別著有判例。
  (二)檢察官移送併辦被告此部份犯罪無非以：證人丙○○之證述、贓物認領保管單一
    紙及現場照片十四幀等為其主要論據。訊據被告堅詞否認有何此部份犯行，辯稱
    ：當時是綽號「洲仔」及「平仔」的朋友，打電話叫伊去幫忙載運廢鐵，伊駕駛
    伊父親所有車牌號碼Ｅ八－八○六九號自小貨車到現場，他們二人就將東西搬到
    伊車上，伊沒有下車，他們說那是人家不要的，要拿去賣給舊貨商，伊沒有與他
    們二人去行竊等語。經查：
    (1)證人丙○○於本院審理時雖證稱：「九十三年三月一日十六時四十分許我有看
      到一部車，我看到一部車號Ｅ八八○六九號黃色自小客車停在我養豬的地方，
      也有用帆布簡單蓋住車，開車的人知道我看到，他就開走，我就開車在後面追
      ，我追的時候我沒有鳴喇叭，我們距離一、二十公尺，當時他們車後有坐壹個
      人，車內有兩個人，一直追到旗山鎮我才把他們攔下來，駕駛是庭上的被告無
      誤，他沒有下車，另外兩人有下車，我問坐在車後的人為何要偷我的東西，並
      把帆布拉開，我第一句話就說我認識你們三個人，為何拿我的東西，但他們說
      要不我就還你，他們就把東西搬回我車上，鋁門有還給我，但是玻璃已經破掉
      ，我當時沒有報警，因為對方有三個人，我怕報警他們對我不利，等把東西搬
      上我車上，我才開到警局報案。事實上我只認識庭上被告而已」等語（見本院
      九十三年六月二十八日審理筆錄），惟此亦僅能證明被告於前揭時、地為證人
      丙○○發現時，確有載運其所有遭竊之前開房屋鋁門八片、紗門一片及店電源
      開關壹組等物之事實，然其載運上開物品之原因甚多，或係共同行竊，或係事
      後搬運贓物，或係單純幫忙等等，不一而足，是若無其他積極證據足資證明被
      告確有竊盜犯行，自不得逕據該證述而為被告犯罪事實之認定。
    (2)至被告辯稱：當時是綽號「洲仔」及「平仔」的朋友，打電話叫伊去幫忙載運
      廢鐵云云。雖依卷附照片十四幀所示，被告於案發時所載運者實乃係房屋鋁門
      八片、紗門一片及電源開關壹組等物，絕非廢鐵，此應一望即可得知，則被告
      對於其當時所搬運者並非誠如綽號「洲仔」及「平仔」的朋友所稱係屬廢鐵等
      情，應知之甚詳，然其竟仍逕予搬運，所為固屬堪疑，惟此或僅能認被告是否
      對於其所搬運之上開物品，可能係屬來路不明之贓物所有認識，而未有所質疑
      ，尚難徒以被告上開辯解與事實不符，即遽行推論其有公訴人所指之前開竊盜
      犯行。
    (3)此外，綜觀全卷，亦查無其他積極證據足資證明被告確有公訴人移送併辦所指
      之前揭犯行。
  (三)綜上所述，本件公訴人移送併辦所指之該部分竊盜犯行，尚存有相當程度之合理
    懷疑，則被告犯行即屬不能證明。準此，揆諸前開規定、最高法院判例意旨、及
    「罪證有疑，利於被告」之證據法則與相關說明，本應為被告無罪之諭知。惟因
    移送併辦並非正式起訴之請求，是此部份，與前開論罪科刑部分，即無裁判上一
    罪關係，自應退回由檢察官另行依法處理，併此敘明。
據上論斷，應依刑事訴訟法第第二百九十九條第一項前段，刑法第二十八條、第五十
六條、第三百二十一條第一項第三款、第四十七條、第三十八條第一項第二款，判決
如主文。
本案經檢察官己○○到庭執行職務。
中      華      民      國    九十三    年      七      月    十二      日
                              臺灣高雄地方法院刑事第十五庭
                                  審判長法  官  張維君
                                        法  官  伍逸康
                                        法  官  劉惠娟
右正本證明與原本無異。
如不服本判決，應於判決送達後十日內，向本院提出上訴狀。
                                        書記官  陳素徵
中      華      民      國    九十三    年      七      月    十二      日
附表
┌──┬───────────┬────────┐
│編號│   扣案物品名稱       │    數量        │
├──┼───────────┼────────┤
│一、│   尖嘴鉗             │壹支            │
├──┼───────────┼────────┤
│二、│   小型破壞剪         │壹支            │
├──┼───────────┼────────┤
│三、│   小型油壓剪         │貳支            │
├──┼───────────┼────────┤
│四、│   大型螺絲           │玖支            │
├──┼───────────┼────────┤
│五、│   鉗子               │壹支            │
└──┴───────────┴────────┘
